【裁判字號】    90,台上,559
【裁判日期】    900329
【裁判案由】    拆屋還地
【裁判全文】
最高法院民事裁定                                  九十年度台上字第五五九號
    上   訴   人  辰 ○ ○.
    訴 訟代理 人  洪 茂 松律師
    被 上 訴  人  癸○○○
                  乙○○○
                  宙 ○ ○
                  戊 ○ ○
                  己 ○ ○
                  丙 ○ ○
                  戌 ○ ○
                  亥 ○ ○
                  地 ○ ○.
                  天 ○ ○
                  宇 ○ ○
                  酉○○○
                  甲○○○
                  庚 ○ ○
                  壬 ○ ○
                  巳 ○ ○
                  午 ○ ○
                  丁 ○ ○.
                  未 ○ ○
                  丑 ○ ○
                  辛 ○ ○
                  子○○○
                  申 ○ ○
                  卯 ○ ○
                  寅 ○ ○
                 右四人均為.
    右十二人共同
    訴 訟代理 人  林崑地律師
右當事人間請求拆屋還地事件，上訴人對於中華民國八十九年十月十七日台灣高等法
院台南分院第二審更審判決（八十八年度上更(一)字第七三號），提起上訴，本院裁定
如左：
    主  文
上訴駁回。
第三審訴訟費用由上訴人負擔。
    理  由
按對於第二審判決上訴，非以其違背法令為理由，不得為之。民事訴訟法第四百六十
七條定有明文。依同法第四百六十八條規定，判決不適用法規或適用不當者，為違背
法令。而判決有同法第四百六十九條所列各款情形之一者，為當然違背法令。是當事
人提起上訴，如依民事訴訟法第四百六十八條規定，以第二審判決有不適用法規或適
用法規不當為理由時，其上訴狀或理由書應有具體之指摘，並揭示該法規之條項或其
內容。若係成文法以外之法則，應揭示該法則之旨趣。倘為司法院解釋、或本院之判
例，則應揭示該判解之字號或其內容。如以民事訴訟法第四百六十九條所列各款情形
為理由時，其上訴狀或理由書，應揭示合於該條款之事實。上訴狀或理由書如未依此
項方法表明者，即難認為已對第二審判決之違背法令有具體之指摘，其上訴自難認為
合法。本件上訴人對第二審判決提起上訴，雖以該判決違背法令為由，惟核其上訴理
由狀所載內容，係就原審取捨證據、認定事實之職權行使所論斷：上訴人雖主張被上
訴人等無權占有系爭土地云云，惟查被上訴人等辯稱系爭土地及其上建物均係上訴人
之被繼承人林朝宗及被上訴人等之被繼承人林慶瑞暨訴外人林慶等人同財共居之家
產，堪以採信。上訴人既未舉證證明系爭土地已經原公同共有人為家產之分析，則被
上訴人等基於公同共有權占有使用系爭（房屋）土地，非屬無權占有。且上訴人並未
證明系爭房屋已經原公同共有人為家產之分析，竟僅對林慶瑞之繼承人即被上訴人等
訴請拆除該房屋，當事人之適格亦有欠缺。從而上訴人請求被上訴人等拆除系爭房屋
並交還系爭土地，不應准許等情，指摘其為不當，而未具體說明其有何不適用法規或
適用法規不當之情形，並揭示該法規之條項或其內容，及合於民事訴訟法第四百六十
九條所列各款之事實，難認對該判決之如何違背法令已有具體之指摘，依首揭說明，
應認其上訴為不合法。
據上論結，本件上訴為不合法。依民事訴訟法第四百八十一條、第四百四十四條第一
項、第九十五條、第七十八條，裁定如主文。
中      華      民      國     九十     年      三      月    二十九    日
                              最高法院民事第七庭
                                  審判長法官  蘇  茂  秋
                                        法官  徐  璧  湖
                                        法官  朱  建  男
                                        法官  曾  煌  圳
                                        法官  李  慧  兒
      右正本證明與原本無異
                                              書  記  官
中      華      民      國     九十     年      四      月     十三     日


司法院資訊處製作；財團法人民間司法改革基金會備份。
